---
title: "Hausaufgabe Session 4"
---

•Bitte erstellen Sie ein Notebook mit weiteren Features (Alter, Geschlecht und Klasse sind als Beispiel in meinem Notebook auf GitHub)
•Was sind die Unterschiede in der Performance der Algorithmen?



•Finden Sie Erklärungen dafür.


# Libraries und Daten
```{r}
library(tidyverse)
library(e1071)
library(caret)
library(pROC)
```

```{r}
titanic <- read_delim("titanic.csv", ";", 
    escape_double = FALSE, trim_ws = TRUE)
```

# Class Imbalance Check

```{r}
titanic %>%
  group_by(survived) %>%
  summarize(n = n())
```
# 1. Versuch mit SVM mit 2 Variablen


```{r}
(titanic.df <- titanic %>%
  select(survived,pclass,age, sex, fare))
```
Alter Komma durch Punkt ersetzen
Fare Komma und alles hinter dem Komma wegnehmen
```{r}
titanic.df <- titanic.df %>%
  mutate(age = as.numeric(str_replace(age,",*","")))
titanic.df <- titanic.df %>%
  mutate(fare = as.numeric(str_replace(fare,",","")))
titanic.df <- titanic.df %>%
  mutate(sex = str_replace(sex, "female", "1")) %>%
  mutate(sex = str_replace(sex, "male", "0"))
```

```{r}
titanic.df <- na.omit(titanic.df)
titanic.df <- titanic.df %>%
  mutate(survived = as.factor(survived))
titanic.df <- titanic.df %>%
  mutate(sex = as.factor(sex))
```

```{r}
train_control <- trainControl(method="cv", number=10, , savePredictions = TRUE)
```


```{r}
set.seed(127)
inTrain <- createDataPartition(
  y = titanic.df$survived,
  p = .8,
  list = FALSE)
training <- titanic.df[ inTrain,]
testing  <- titanic.df[-inTrain,]
```

```{r}
model.svm <- train(survived~., data=training, trControl=train_control, method="svmLinear")

summary(model.svm)
pred <- predict(model.svm, testing[,-1], probability = FALSE)
```
```{r}
model.svm$pred
```


```{r}
(test.results <- cbind(pred, testing))
test.results <- test.results %>%
  mutate(survived = as.numeric(survived)) %>%
  mutate(pred = as.numeric(pred))
```

```{r}
table(test.results$pred, testing$survived)
```


```{r}
pROC_obj <- roc(test.results$survived, test.results$pred,
            smoothed = TRUE,
            ci=TRUE, ci.alpha=0.9, stratified=FALSE,
            plot=TRUE, auc.polygon=TRUE, max.auc.polygon=TRUE, grid=TRUE,
            print.auc=TRUE, show.thres=TRUE)

```

# Mit mehr als zwei Features

```{r}
(titanic.df <- titanic %>%
  select(survived,pclass,sex,age) %>%
   mutate(survived = as.factor(survived)))
```

```{r}
titanic.df <- titanic.df %>%
  mutate(age = as.numeric(str_replace(age,",",".")))
```

```{r}
titanic.df <- na.omit(titanic.df)
```

```{r}
titanic.df <- titanic.df %>%
  mutate(sex = ifelse(sex == "female", 1, 0))
```

```{r}
set.seed(393)
inTrain <- createDataPartition(
  y = titanic.df$survived,
  p = .8,
  list = FALSE)
training <- titanic.df[ inTrain,]
testing  <- titanic.df[-inTrain,]
```

```{r}
model.svm <- svm(formula = survived ~ ., data = training, probability=TRUE)
summary(model.svm)
pred <- predict(model.svm, testing[,-1], probability = TRUE)
```

```{r}
(test.results <- cbind(pred, testing))
```
```{r}
head(attr(pred, "probabilities"))
```

```{r}
confusionMatrix(pred,testing$survived)
```


```{r}
library(pROC)
pROC_obj <- roc(as.numeric(test.results$survived), as.numeric(test.results$pred),
            smoothed = TRUE,
            ci=TRUE, ci.alpha=0.9, stratified=FALSE,
            plot=TRUE, auc.polygon=TRUE, max.auc.polygon=TRUE, grid=TRUE,
            print.auc=TRUE, show.thres=TRUE)
```
## Das Modell speichern

```{r}
saveRDS(model.svm, "./titanic.svm.rds")
```


# Naive Bayes

```{r}
my_training <- training %>%
  mutate(survived = as.factor(survived))%>%
  mutate(sex = as.factor(sex))%>%
  mutate(pclass = as.factor(pclass)) %>%
mutate(age = as.factor(ifelse(age < 14, "child", "adult")))
model <- naiveBayes(survived ~ ., data = my_training)
model
```

```{r}
my_testing <- testing %>%
  mutate(sex = as.factor(sex)) %>%
  mutate(pclass = as.factor(pclass))%>%
  mutate(age = as.factor(ifelse(age < 7, "child", "adult")))
pred <- predict(model, my_testing)
table(pred, my_testing$survived)
```


```{r}
(test.results <- cbind(pred, my_testing))
```

```{r}
test.results <- test.results %>%
  mutate(pred = as.numeric(pred))
pROC_obj <- roc(as.numeric(as.factor(test.results$survived)), test.results$pred,
            smoothed = TRUE,
            ci=TRUE, ci.alpha=0.9, stratified=FALSE,
            plot=TRUE, auc.polygon=TRUE, max.auc.polygon=TRUE, grid=TRUE,
            print.auc=TRUE, show.thres=TRUE)

```
# Decision Tree

```{r}
library(rpart)
library(rpart.plot)
tree<- rpart(survived~., data = training, method = 'class')
rpart.plot(tree)
```
```{r}
dt_results <- predict(tree, testing[,-1], type = 'prob')
head(model.results.dt <- cbind(testing,dt_results),500)
```
```{r}
test.results2 <- test.results %>%
  mutate(pred = ifelse(pred>=0.5,1,0))
table(test.results2$pred, testing$survived)
```


```{r}
pROC_obj <- roc(model.results.dt$survived,model.results.dt$`1`,
            smoothed = TRUE,
            # arguments for ci
            ci=TRUE, ci.alpha=0.9, stratified=FALSE,
            # arguments for plot
            plot=TRUE, auc.polygon=TRUE, max.auc.polygon=TRUE, grid=TRUE,
            print.auc=TRUE, show.thres=TRUE)
```